最高法院刑事判決　　　　　　九十六年度台上字第三七０四號
上　訴　人　甲○○
上列上訴人因違反毒品危害防制條例案件，不服台灣高等法院台
中分院中華民國九十三年十一月二十九日第二審判決（九十三年
度上訴字第一三七五號，起訴案號：台灣台中地方法院檢察署九
十三年度毒偵字第一九０號），提起上訴，本院判決如下：
    主  文
原判決關於施用第一級毒品部分撤銷，發回台灣高等法院台中分
院。
其他上訴駁回。
    理  由
一、發回部分：
本件原判決認定上訴人甲○○前因施用毒品案件，於民國九十二
年一月三十日經強制戒治期滿，仍不知悔改，復基於施用第一級
毒品海洛因之概括犯意，自九十二年六月底某日起，至九十三年
五月二十四日上午七時許止，在台中縣潭子鄉○○路○段東寶巷
三十七號居處、同鄉○○○路其友人住處、台中市○○路一０九
號十四樓之十一及台中縣神岡鄉○○路八四七巷十八號、台中市區邊停放之車輛內等處，將海洛因摻入香菸內吸食方式，連續
施用，施用頻率不定，經警於九十三年一月九日、二月六日、四
月二十一日、五月二十四日先後查獲等情。爰撤銷第一審關於施
用第一級毒品部分之判決，改判仍論處上訴人連續施用第一級毒
品（累犯）罪刑。固非無見。
惟查由被告上訴或為被告之利益而上訴者，第二審法院不得諭知
較重於原審判決之刑；但因原審判決適用法條不當而撤銷之者，
不在此限。刑事訴訟法第三百七十條定有明文。原判決認定上訴
人自九十二年六月底某日起，至九十三年五月二十四日上午七時
許止，在台中縣潭子鄉○○路○段東寶巷三十七號等處，將海洛
因摻入香菸內吸食方式，連續施用，施用頻率不定等情。此與第
一審判決認定上訴人施用海洛因之起迄時間、地點、方式及施用
頻率等事實，完全相同（見第一審判決第二頁第十八行至第三頁
第四行、原判決第三頁第二行至第七行）。本件係上訴人提起第
二審上訴，乃原判決謂其認定上訴人連續施用海洛因之次數，較
第一審判決所認者為多，故第一審判決適用連續犯刑罰法條，即
屬不當，因而諭知較重於第一審判決所處之刑（見原判決第八頁
第十行至第十七行），自有判決所載理由矛盾及適用法則不當之
違誤。又原判決以第一審法院未就檢察官移送併辦而與本件有裁
判上一罪關係之部分，併予審理，資為撤銷第一審判決之理由（
見原判決第七頁第十三行至第十七行）。但原判決認定之事實，
與第一審判決既無不同，其所指檢察官併辦部分之事實為何？原
判決審酌併辦部分事實，何以仍與第一審判決為相同之認定，則
未置一詞說明，事實尚欠明瞭，仍應查明釐清，始足為判決之基
礎。上訴意旨指摘原判決關於施用第一級毒品部分違背法令，尚
非全無理由，應認此部分之原判決有撤銷發回更審之原因。
二、駁回部分：
按刑事訴訟法第三百七十六條所列各罪案件，經第二審判決者，
不得上訴於第三審法院，法有明文。查上訴人施用第二級毒品安
非他命部分，原判決係依毒品危害防制條例第十條第二項論處罪
刑，乃最重本刑為三年以下有期徒刑之罪，核屬刑事訴訟法第三
百七十六條第一款之案件，既經第二審判決，自不得上訴於第三
審法院，乃上訴人猶提起上訴，於法不合，應予駁回。
據上論結，應依刑事訴訟法第三百九十七條、第四百零一條、第
三百九十五條前段，判決如主文。
中　　華　　民　　國　九十六　年　　七　　月　 十二 　日
                      最高法院刑事第二庭
                          審判長法官  紀　俊　乾
                                法官  黃　正　興
                                法官  陳　東　誥
                                法官  吳　信　銘
                                法官  徐　文　亮
      本件正本證明與原本無異
                                      書  記  官
中　　華　　民　　國　九十六　年　　七　　月　 十三 　日
                                                      Ｅ
